臺灣宜蘭地方法院民事小額判決
110年度羅小字第270號
原      告  臺灣中小企業銀行股份有限公司

法定代理人  林謙浩  
訴訟代理人  鐘鴻裕  
被      告  羅漢民  
上列當事人間請求清償債務事件，本院於民國110年11月5日言詞
辯論終結，判決如下：
    主      文
被告應給付原告新臺幣捌萬伍仟捌佰柒拾肆元，及自民國110年6
月9日起至清償日止，按年息百分之1.845計算之利息，暨自民國
110年5月10日起至清償日止，其逾期在六個月內者，按上開利率
百分之10，逾期超過六個月以上部分，另按上開利率百分之20計
算之違約金，違約金最高連續收取期數為9期。　　
訴訟費用新臺幣壹仟元由被告負擔。
本判決第一項得假執行，但被告以新臺幣捌萬伍仟捌佰柒拾肆元
為原告預供擔保後，得免為假執行。。
    事實及理由
壹、程序事項：
    按訴狀送達後，原告不得將原訴變更或追加他訴，但擴張或
    減縮應受判決事項之聲明者，不在此限，民事訴訟法第255
    條第1項第3款定有明文。本件原告起訴原請求被告應給付新
    臺幣（下同）8萬5,874元，及自民國110年5月9日起至清償
    日止，按年息1.845％計算之利息，暨自110年5月10日起至清
    償日止，其逾期在6個月內者，按上開利率10％，逾期超過6
    個月以上部分，另按上開利率20％計算之違約金，違約金最
    高連續收取期數為9期。嗣於110年11月5日言詞辯論期日縮
    減利息自110年6月9日起算等情（見本院卷第18頁），核屬
    減縮應受判決事項之聲明，參諸首揭規定，應予准許。
貳、實體事項：
一、原告主張：被告於109年6月9日向原告借款10萬元，約定借
    款期間自109年6月9日起至112年6月9日止，利息按中華郵政
    股份有限公司2年期定期儲金機動利率加碼年息1％計算（目
    前為1.845％），並約定自撥款日起，前6個月按月計息，第7
    個月起依年金法，按月平均攤還本息，借款人如遲延攤還本
    息時，應另自其逾期之日起，逾期6個月以內者，按上開利
    率10％，逾期超過6個月者，就超過部分，按上開利率20％計
    算之違約金，每次違約狀態最高連續收取期數為9期，如任
    何一宗債務不依約清償本金時，其債務視為全部到期，債務
    人應償還全部借款。又勞動部依嚴重性特殊傳染性肺炎勞工
    紓困貸款相關規定補貼1年之利息，是被告應自撥款日第7個
    月起至第12個月應依前開約定攤還本金，如積欠本金達3個
    月者，勞動部即停止補貼利息。詎被告於實際撥款日之第10
    個月（即110年4月9日）並未依約攤還本金，嗣以被告存款
    抵銷借款部分本金，目前尚積欠8萬5,874元本金及利息、違
    約金未清償，屢經催討無效。爰依消費借貸契約之法律關係
    ，提起本件訴訟。並聲明：如主文第1項所示。
二、被告則以：伊確實有借這筆錢，對原告主張之金額及利息部
    分均不爭執，然因目前伊經濟困難，希望可以分期還款等語
    為辯。並聲明：原告之訴駁回。
三、得心證之理由：
　㈠原告主張之前揭事實，業據其提出與所述相符之電腦作業通
    用查詢單、勞工紓困貸款契約、放款利率表等件為證（本院
    卷第4頁至第8頁），並為被告所不爭執，依民事訴訟法第28
    0條第1項之規定，視同自認，堪信原告之主張為真實。
　㈡按稱消費借貸者，謂當事人一方移轉金錢或其他代替物之所
    有權於他方，而約定他方以種類品質、數量相同之物返還之
    契約。借用人應於約定期限內，返還與借用物種類、品質、
    數量相同之物，民法第474 條第1 項、第478 條前段分別定
    有明文。本件被告前向原告申請勞工紓困貸款，且尚積欠上
    述金額未清償，業如前述，至被告抗辯其經濟困難，並請求
    分期清償乙節，然按判決所命之給付，其性質非長期間不能
    履行，或斟酌被告之境況，兼顧原告之利益，法院得於判決
    內定相當之履行期間或命分期給付。經原告同意者，亦同，
    民事訴訟法第396條第1項固有明文。然被告請求分期付款未
    見原告同意，被告亦未提出任何積極證據以供本院審酌其境
    況及是否適於分期給付，不符民事訴訟法第396條第1項之要
    件，亦不影響其依約所負之清償責任，被告上開所辯，要難
    憑採。從而，原告依消費借貸之法律關係，請求被告給付如
    主文第1項所示之本金、利息及違約金，洵屬有據，應予准
    許。
四、本件係就民事訴訟法第436條之8第1項適用小額程序所為被
    告敗訴之判決，依同法第436條之20規定，應依職權宣告假
    執行。另為求衡平，依同法第436條之23、第436條第2項，
    適用同法第392條第2項規定，依職權宣告被告預供擔保，得
    免為假執行。
五、訴訟費用負擔之依據：民事訴訟法第78條。依職權確定訴訟
    費用額為1,000元（第一審裁判費），應由被告負擔。　　
中　　華　　民　　國　　110 　年　　11　　月　　26　　日
                  羅東簡易庭  法  官  黃淑芳
以上正本係照原本作成。
對於本件判決如有不服，應於收受送達後20日內向本院提出上訴
書狀，上訴於本院合議庭，並按他造當事人之人數附具繕本。
當事人之上訴，非以判決違背法令為理由不得為之，上訴狀應記
載上訴理由，表明下列各款事項：                  
(一)原判決所違背之法令及其具體內容。
(二)依訴訟資料可認為原判決有違背法令之具體事實。
如委任律師提起上訴者，應一併繳納上訴審裁判費。
中　　華　　民　　國　　110 　年　　11　　月　　26　　日
                              書記官　廖文瑜